【裁判字號】    89,交上易,1975
【裁判日期】    891009
【裁判案由】    過失傷害
【裁判全文】
臺灣高等法院臺南分院刑事判決            八十九年度交上易字第一九七五號  Ｇ
      上  訴  人  臺灣台南地方法院檢察署檢察官
      被      告  甲  ○  ○
右上訴人因被告過失傷害案件，不服臺灣臺南地方法院八十九年度交易字第一五八號
中華民國八十九年十月九日第一審判決（起訴案號：臺灣臺南地方法院檢察署八十九
年度偵字第一０三二號），提起上訴，本院判決如左：
      主      文
上訴駁回。
      理      由
一、公訴意旨略以：被告甲○○於民國（下同）八十八年八月二日上午八時二十分許
    ，駕駛車牌Ｓ三─六０六六號自用小客車，沿台南縣永康市○○路五０五巷，由
    西往東方向行駛，途經該巷與中華路交岔路口，理應注意車輛行駛時，駕駛人應
    注意車前狀況減速慢行，隨時採取必要之安全措施，且依當時情形，又無不能注
    意之情事，竟疏於注意，貿然穿越上開交岔路口，撞及由告訴人乙○○所駕駛沿
    中華路由南往北方向行駛之車牌ＶＥＵ─四六一號輕型機車，致告訴人人車倒地
    ，並受有左股骨開放性骨折、左足背撕裂傷等傷害。案經告訴人訴由台南縣警察
    局永康分局報請偵辦，因認被告涉犯有刑法第二百八十四條第一項前段之過失傷
    害犯嫌云云。
二、按犯罪事實應依證據認定之，無證據不得推定其犯罪事實，刑事訴訟法第一百五
    十四條定有明文。又所謂證據，須適於為被告犯罪事實之證明者，始得採為斷罪
    資料，如未能發現相當證據，或證據不足以證明，自不能以推測或擬制之方法，
    以為裁判基礎。公訴人認被告犯有上開傷害罪嫌，無非係以被告在警訊中之自
    白、告訴人之指訴、暨有道路交通事故調查報告表、及診斷證明書存卷等由為論
    據。訊據被告固不諱言有於右揭時地，駕駛自用小客車與告訴人所騎機車發生車
    禍，致告訴人因而受傷之事實；惟矢口否認有何過失傷害之犯行，並辯稱：其當
    時號誌為綠燈，在車道上正常行駛，本件之所以肇事純係告訴人闖紅燈，突然撞
    上其自小客車右側車門所致，其應無肇事責任等語。經查本件被告與告訴人二人
    ，雖均堅稱自己當時行駛方向之交通號誌為綠燈，係對方闖紅燈云云，而互有爭
    議，並致台南區車輛行車事故鑑定委員會、及台灣省車輛行車事故覆議鑑定委員
    二單位，均以本案及號誌問題無從鑑定為由函覆原審法院，亦有該二委員會函
    附於原審卷足稽。惟就被告在警訊、原審、及本院陳稱：我當天早上上班時車流
    量很大，中華路五０五巷巷口號誌為紅燈，車子均呈靜止狀態，後轉換為綠燈，
    車子準備行經路口，車子慢速行駛至對面巷口（即中華路五０六巷），車輛均慢
    速行駛，我的車頭已到五０六巷口，不知原因為何，告訴人之機車即從我車子右
    後方加油口附近撞上去，我當時車速三、四十公里。當時我問告訴人，他說前一
    天星期日，他在ＫＴＶ上班，從晚上十時上到翌日凌晨二時，下班後又玩到早上
    八時許，才返回住處準備到學校上暑期之補課，就發生車禍了。我等綠燈後跟前
    面的車前進，行經路口被撞到，告訴人之機車不曉得從何而來，撞上我車子右後
    方之加油口，當時車流量很大，要通過路口都很困難，我不可能闖紅燈各等語；
    及告訴人在警訊中初稱：案發時車速為三、四十公里，繼改稱：車速約六、七十
    公里，當時我的號誌為綠燈，路口並無車輛，就在我要經過時，在路口突然發現
    被告之自小客車，就撞上了，我的機車前輪及面板毀損，肇事之前晚確實在ＫＴ
    Ｖ上班各等語，對照比較觀之。按案發當時為週一上午八時二十分許，二車撞擊
    處之中華路五０六巷口，衡情車潮當非少量而甚擁擠，則依告訴人前稱當時其行
    車路線號誌為綠燈，路口無車輛，其車速為六、七十公里等語，以常態之上班時
    段車行狀況論之，即認其車道之號誌為綠燈無訛，然既因車流量大，行駛之車輛
    因前後銜接依序通過路口，車速至多亦應僅止三、四十公里之譜，乃告訴人竟稱
    當時其號誌為綠燈，路上並無其他車輛，其車速高達六、七十公里，係被告之小
    客車突然駛出云云，已與常情有違；次考警卷所附兩車撞擊之照片，被告之小客
    車車損為右側車身，告訴人之機車則係車頭毀損，亦足認係告訴人之機車撞上被
    告之小客車甚明；再參諸卷附之道路交通事故調查報告表、現場照片，及告訴人
    復自承肇事之前晚確實在ＫＴＶ上班等情，益足認被告辯稱告訴人因熬夜工作睡
    眠不足，清晨趕往上課騎乘機車闖越紅燈致肇本件車禍云者，誠屬有據且合理，
    自較告訴人前稱為可採。而依道路使用人之信賴原則論之，汽車駕駛人應可信賴
    參與交通行為之對方，亦將同時為必要之注意，相互為遵守交通秩序之適當行為
    ，而無考慮對方將會有偶發之違反交通規則之不正當行為之義務。本件被告以正
    常速度於綠燈號誌時在其車道上行駛，對於突如其來闖越紅燈之告訴人自屬無法
    防範，公訴人認被告之小客車行進中未注意車前狀況，隨時採取必要安全措施，
    有違道路交通安全規則第九十四條第三項之規定云云，即非有據，當難令被告應
    負本件肇事之過失責任。
三、綜上各情，參互印證，足認被告所辯前詞，尚堪採信，此外復查無其他積極證據
    ，足證被告有何過失肇事情事，本件不能證明被告犯罪。原審為此依刑事訴訟法
    第三百零一條第一項規定，為被告無罪判決之諭知，經核並無不合。檢察官上訴
    意旨，以若非被告之小客車快速駛至，告訴人何至煞車不及迎面撞上為由，仍認
    被告有過失，而指摘原判決不當云云。因被告係遵行綠燈正常前行，而係告訴人
    超速闖紅燈肇事，既已有如前述，且亦無證據顯示被告之小客車係突然快速駛至
    ，自難輕認被告有何過失，上訴為無理由，應予駁回。
四、據上論斷，應依刑事訴訟法第三百六十八條，判決如主文。
本案經檢察官蘇南桓到庭執行職務。
中    華    民    國      八十九      年      十二      月      十二    日
                                  臺灣高等法院臺南分院刑事第二庭
                                      審判長法官  游    明    仁
                                            法官  蘇    重    信
                                            法官  林    永    茂
右正本證明與原本無異。
不得上訴。
                                      法院書記官  楊    清    旺
中    華    民    國      八十九      年      十二      月     十三     日


司法院資訊處製作；財團法人民間司法改革基金會備份。
